【裁判字號】    97,交聲,248
【裁判日期】    970725
【裁判案由】    聲明異議
【裁判全文】
臺灣臺南地方法院交通事件裁定        97年度交聲字第248號
原處分機關  交通部公路總局嘉義區監理所台南監理站
異議人即受
處分人      甲○○
上列受處分人因違反道路交通管理處罰條例案件，對於交通部公
路總局嘉義區監理所台南監理站，民國97年3月11日所為之裁決
處分（處分案號：嘉監南字第裁74-ZHQ003473號），聲明異議，
本院裁定如下：
      主  文
原處分撤銷。
甲○○不罰。
      理  由
一、原處分意旨略以：異議人即受處分人甲○○（下稱異議人）
    所有之車號5N-9989號自用小客車，於民國96年3月13日上午
    2時19分許，行經國道3號高速公路白河收費站第9車道，有
    不依規定繳費之違規事實，經國道公路警察局第八警察隊白
    河分隊員警 (下稱舉發機關)製單逕行舉發，嗣經交通部公
    路總局嘉義區監理所臺南監理站依道路交通管理處罰條例 (
    下稱處罰條例)第27條第1項、第63條第1項之規定，裁處異
    議人罰鍰新臺幣（下同）6000元，並記違規點數1點等語。
二、本件聲明異議意旨略以：異議人登記所有之上揭車輛於94年
    11月間即已20萬元之價格出售予真實姓名不詳綽號阿昌之人
    ，以為抵償債務，為此聲明異議，請求撤銷原處分等語。
三、本院審查：
  (一)異議人所有車號5N-9989號自用小客車，於96年3月13日上午
    2時19分許，經人駕駛行經國道3號高速公路白河收費站第9
    車道，有不依規定繳費之違規事實，經舉發機關製單逕行舉
    發，嗣原處分機關依處罰條例第27條第1項、第63條第1項之
    規定，裁處異議人罰鍰6000元並記違規點數1點之事實，有
    ：
    裁決書。
    舉發通知單。
    等件為證，且為異議人所不否認，此部分事實當可認定。
  (二)異議人於92年10月18日，以動產擔保交易動產抵押之方式，
    提供所有之LUXUS牌IS200型車牌號碼5N－9989號自用小客車
    1輛，向台新國際商業銀行股份有限公司貸款80萬元，而為
    動產擔保交易之債務人，雙方約定自92年11月13日起至95年
    12月13日止，分36期給付，每月1期，每月應付款27537元，
    標的物存放地點為其位於台南市○區○○街309巷5弄5號之
    住處，在貸款未全部付清之前，甲○○僅得依約占有使用，
    不得任意遷移或為其他處分。詎其在取得標的物之後，僅繳
    付22期貸款，自94年9月21日起，即拒不付款，並意圖為自
    己不法利益，於同年11月間，將上開車輛以20萬元之價格，
    在高雄市高雄車站前，交付予真實姓名不詳綽號為「阿昌」
    之成年男子抵償債務，而違反動產擔保交易法，為本院以95
    年度簡字第1118號案，判處拘役30日之事實，此有該案卷及
    本院依職權調閱之96年度交聲字第592號案、96年度交聲字
    第597號案附卷可稽，此部分事實當可認定。因此異議人辯
    稱上揭車輛已經出售乙節，當可採信。
  (三)依此足認本件違規發生時，上揭車輛並非在異議人占有使用
    中，亦非屬異議人實力支配之下，原處分機關逕行對異議人
    予以裁罰，尚難認為允當，自應由本院將原處分撤銷，由原
    處分機關再依相關程序處理，以資適法。
四、綜上所述，異議人之異議為有理由，原處分之裁罰，於法尚
    有未合，應由本院裁定將原處分撤銷，並另為異議人不罰之
    諭知，以資適法。
五、據上論結，應依道路交通案件處理辦法第20條前段，裁定如
    主文。
中    華    民    國    97    年    7     月    25    日
                        交通法庭法  官  蔡直青
以上正本證明與原本無異。
如不服本裁定，應於收受送達後5日內向本院提出抗告狀。（應
附繕本）
                                書記官  劉鴻瑛
中    華    民    國    97    年    7     月    30    日


司法院資訊處製作；財團法人民間司法改革基金會備份。
